Inventaris van het archief van de Spaans-Nederlandse Regering te Brussel, 1567-1576
Nationaal Archief, Den Haag
- Stukken, die berust hebben bij het archief van de Staten Generaal, A
  - Stukken van de secretarie van de hertog van Alva, Gouverneur- en kapitein-generaal van de Landen van Herwaartsover, 1567 - 1572; en stukken van Louis del Rio, raadsheer in de Raad van Beroerten en lid van de Consulta, 1569 - 1574., A.1
    - Brieven en requesten, ingekomen bij de hertog van Alva en minuten van zijn uitgaande brieven, 1567 - 1572., A.1.1
      - Brief van koning Philips aan koningin Elisabeth van Engeland ter beantwoording van haar brief d.d. 20 december 1569 betreffende de onderhandelingen met de markies van Cetona, 1570 maart 30; brief van koning Philips aan koningin Elisabeth van Engeland ter credentie van de gedelegeerde van de hertog van Alva tot de onderhandelingen, 1570 maart 30. (Duplicaat)., 13; 2 stukken
      - Ingekomen brieven van koning Philips., 1570 mei - 1571 november.; 14-15; 1 pak en 1 stuk
        - Opdracht tot verstrekking van inlichtingen omtrent het verzoek van Jehan de Briamont "archier" van 's konings garde. 1570 mei 9., 14A
          Blijkens aantekening van Courtewille is op dit verzoek geadviseerd de 21ste oktober 1570; het minuut-advies is hierbij gevoegd.
        - Antwoord betreffende het verzoek van Philippe Baudequin, griffier van 's konings bureau. 1570 oktober 27., 14B
        - Opdracht tot verstrekking van inlichtingen omtrent de bijgevoegde requesten van Mathias Mannoot, klerk van 's-konings oratoire, en van Jacques de Bonmarchie, broeder van wijlen de meester van 's-konings kapel. 1570 december 14., 14C
        - Opdracht om tegelijk met de in de Landen van Herwaartsover ingediende requesten een staat betreffende de geconfisqueerde goederen over te zenden; met eigenhandig naschrift van de koning. 1571 januari 22., 14D
        - Toezending van het request van Jehan Colin, raadsheer in de Grote Raad te Mechelen. 1571 maart 31., 14E
        - Antwoord betreffende de naar Nederland uitgeweken katholieke Engelsen. 1571 april 16., 14F
        - Melding van ontvangst van Alva's brieven. 1571 augustus 6., 14G
        - Toezending van 's-konings schrijven, gericht aan het kapittel der Reguliere kanunniken te Windesheim. 1571 augustus 6., 14H
        - Melding van ontvangst van Alva's brieven betreffende de kwestie met de koning van Frankrijk aangaande de bezittingen van de graaf van Roeulx, de bruggraaf van Gent en de heer van Fresnoy. 1571 augustus 29., 14J
        - Antwoord betreffende de bijstand, te verlenen aan de koningin van Schotland. 1571 augustus 30., 14K
          Duplicaat in cijferschrift, opgelost in margine.
        - Opdracht om te beslissen over de zaak van de gevangene Guilliaume Testu. 1571 augustus 30., 14L
        - Goedkeuring van Alva's bemoeiingen in de kwestie met de koning van Frankrijk aangaande landerijen, gelegen tussen Grevelingen en Calais. 1571 oktober 25., 14M
        - Melding van ontvangst van Alva's brief d.d. 18 oktober 1571. 1571 november 12., 14N
        - Opdracht tot verstrekking van inlichtingen op de requesten van Christoph en Carl Haller van Hallerstein. 1571 november 13., 14O; 1 pak
        - Antwoord betreffende de onderhandelingen met Engeland. 1571 maart 8., 15; 1 stuk
      - Ingekomen brieven en minuten van uitgaande brieven., 1570 februari - april.; 16; 1 pak
        Franchoys de Bernimicourt, heer van Thieuloye, gouverneur van Béthune, maart 7, april 5.
        Cathérine, koningin-moeder van Frankrijk, februari 10, 17, maart 6.
        Karel, koning van Frankrijk, februari 10, 17.
        Raad van Luxemburg, april 20.
        Philippe d' Ongnyes, heer van Ongnyes, april 22.
        Frederik Schenck van Tautenburg, aartsbisschop van Utrecht, april 6.
        Maximilien Vilain, baron van Rassenghien, maart 16, 26, april 18.
        Vier leden van Vlaanderen, april 22, juni 22, met bijlage.
        Magistraat van Antwerpen, april 23.
        Abt van Sint-Michiel te Antwerpen, april; april, met bijlage.
        Deken en kapittel van O.L.V. kerk te Antwerpen, april 23.
        Kanunnik Gregorius de Ayala, april 23.
        Cathérine, koning-moeder van Frankrijk, maart.
        Karel, koning van Frankrijk, maart.
        Kardinaal de Granvelle, april 23, met bijlage.
        Bisschoppen van Leeuwarden, Groningen, Haarlem, Middelburg, Deventer en Brugge. (April).
        Max. Morillon, proost van Aire, vicaris-generaal van de aartsbisschop van Mechelen, april 23.
        Prior en Conventualen van de abdij van St. Bernard a/d Schelde, april 23.
        Ambassadeur van de koning van Spanje te Rome, april 23.
        Maximilien Vilain, baron van Rassenghien, maart 29.
        Abt van Villers, april 23.
      - Ingekomen brieven en minuten van uitgaande brieven., 1570 mei.; 17; 1 omslag
        Philippe, graaf van Lalaing, mei 5.
        Aegidius de Monte, bisschop van Deventer, mei 12.
        Philippe d' Ongnyes, baljuw van Brugge, mei 14.
        Frederik Schenck van Tautenburg, aartsbisschop van Utrecht, mei 11.
        Vier leden van Vlaanderen, mei 13.
        Franchoys de Bernimicourt, heer van Thieuloye, gouverneur van Béthune, mei 26.
        Baljuw van Gaesbeek, mei.
        Philippe, graaf van Lalaing, mei.
        Ambassadeur van de koning van Spanje te Rome, mei.
        Aartsbisschop van Utrecht, mei 8.
        Hierbij een aantekening van Courtewille: "Despesches du Duc pour les pays de pardeça du mois de May 1570".
      - Ingekomen brieven., 1570 september - december.; 18; 1 omslag
        Heer van Crehange en Pitange, november 20. (Afschrift).
        Charles d' Essay, luitenant van de gouverneur van Grevelingen, december 2, met bijlage.
        Gerard d' Haméricourt, bisschop van St. Omer, september 29.
        Johannes de Hoya, bisschop van Munster, september 17.
      - Ingekomen brieven en minuten van uitgaande brieven aan: de hertog, de hertogin en de hertogin-weduwe van Lotharingen; benevens brieven van koning Philips aan de hertog en hertogin van Lotharingen., 1570 maart - december.; 19; 1 omslag
        Op één der stukken heeft Courtewille geschreven: Despesches de Lorayne du mois de Juillet 1570.
      - Brief van koning Philips aan koningin Elisabeth van Engeland ter credentie van de hertog van Alva voor de onderhandelingen betreffende de koningin van Schotland en de bevestiging der goede verstandhouding (duplikaat)., 1571 maart 17.; 20; 1 stuk
      - Ingekomen brieven en minuten van uitgaande brieven betreffende Bourgondische zaken., 1570 maart - 1571 december.; 21; 1 pak
        Philibert de la Baume, baron van Montfalconnet, 1570 juni 18, augustus 10.
        Staatssecretaris Bave, 1571 juli 19.
        N.N. te Besançon, 1571 juli 14.
        In cijferschrift; bijgevoegd is een negentiende-eeuwse ontcijfering waartoe de sleutel verstrekt werd door de in gelijk cijfer geschreven brieven, met oplossing in margine, welke onder nummers 3 en 14 voorkomen.
        Parlement te Dôle, 1570 augustus 5.
        Jean de Gilley, 1570 juli 28.
        Koning Philips, 1570 september 15, met bijlge, december 14; 1571 mei 16, augustus 6, september 10, oktober 25, november 13.
        Claude de Ray, heer van Dissey, 1570 juli 26, augustus 8.
        Gouverneur De Vergy, 1570 maart 17.
        Suffragaan van de aartsbisschop van Besançon, 1570 juli.
        Magistraat van Besançon, 1570 juli.
        Gouverneur de Vergy, 1570 juni 17, juli 3, 12, 26, juli, september, 1571 september.
        Op één der stukken heeft Courtewille geschreven: "Despesches de Bourgogne". Hierbij een copie-brief van het Parlement te Dôle aan de magistraat van Bern, 1571 juli 8, en een copie-brief van de hertog van Savoye aan Gouverneur De Vergy, 1571 oktober 10.
      - Ingekomen brieven en minuten van uitgaande brieven, 1571 september - december.; 22; 1 omslag
        Anthoine de Bourgogne, heer van Wackene enz., 1571 november 3, met bijlage.
        Charles de Melun, prins van Epinoy, 1571 december 18.
        Jan, graaf van Overemden, 1571 oktober 8.
        Twee exemplaren waarvan één gericht aan Courtewille, het andere aan Alva.
        Nicolaes, baron van Polweiller, 1571 september 2.
      - Ingekomen requesten, 1568 - 1572.; 23 - 24; 2 pakken
        - Requesten, afkomstig uit loketkas lopende 14., 23
          Op enige requesten staat, blijkbaar door Courtewille, aangetekend: "consulte", "Berlaymont", "Noircarmes". Aantekeningen van Alva's hand, in potlood, komen eveneens op enkele stukken voor.
        - Requesten, afkomstig uit loketkas lopende 17., 24
          Ook op deze stukken komen verwijzingen naar de "consulte", en aantekeningen van Alva voor.
      - Diverse stukken van secretaris De Courtewille als: notities van en extracten uit ingekomen en te verzenden stukken, memoranda van en aan zijn ambtgenoot Albornoz, 1567 - 1571.; 25 - 27; 3 omslagen
        - Diverse stukken, afkomstig uit loketkas lopende 14., 25
        - Diverse stukken, afkomstig uit loketkas lopende 17., 26
        - Diverse stukken afkomstig uit loketkas lopende 71., 27
    - Stukken betreffende bepaalde onderwerpen, 1568 - 1574., A.1.2
      - Stukken betreffende het pardon-generaal van 16 november 1569., 28; 1 dossier
        a. Stukken betreffende de redactie van het door koning Philips te verlenen pardon-generaal; met afschrift van de breve, waarbij Paus Pius V de aartsbisschop van Kamerijk en diens gedelegeerden machtigt om absolutie te geven aan de afvalligen die tot de Roomse kerk en het katholieke geloof willen terugkeren, d.d. 29 juli 1569.
        b. Concept van het plakaat waarbij koning Philips de termijn van 2 maanden, bepaald bij het in juli 1570 afgekondigde pardon-generaal, verlengt tot 3 maanden.
      - Stukken betreffende aangelegenheden in Holland, Zeeland, Utrecht, Overijssel en Groningen, 1574.; 29; 1 pak
        - Stukken betreffende de vredesonderhandelingen met de Staten van Holland en Zeeland, aangevangen in juli 1574.
          Hierin het request van de Ridderschap, Edelen en Steden van Holland en Zeeland aan de koning, om de provinciën te ontlasten van de heerschappij der vreedelingen en het krijgsvolk.
        - Demonstratie van de Staten van Holland en van Utrecht aan de hertog van Alva betreffende het geschil over het stapelrecht met de regering van Dordrecht, ontstaan door de ingeslagneming van een schip met wijnen, toekomend Jan van Groesbeek, burger te Utrecht, gescheept langs de IJssel over Rotterdam naar het Spui. Zonder datum.
        - Aantekeningen betreffende de bevoegdheid aan de gouverneur in de vergadering der Staten van Holland, en betreffende de opbrengst van de vangst der 800 jaarlijks vanuit Holland uitvarende haringvissers. Zonder datum.
        - Afschrif van de brief, waarbij de koning van Spanje aan Aert Coebel, stadhouder van de lenen in Holland, vergunt de bewaring der boekerij met de bewoning van het huis, staande op het Binnenhof in Den Haag achter de grieffie aldaar, d.d. 1559 oktober 15. Zonder datum.
        - Brief van de Kamer der rekeningen in Holland aan de hertog van Alva ter geleide van een opgave der extra-ordinaire emolumenten, genoten door de cipier van de gevangenpoort in Den Haag. 1569 juni 23.
        - Afschrift der akte van commissie op Juan de Abecia om de 200.000 florijnen, door de stad Haarlem op te brengen vrijkoop der meubilaire goederen, onder de soldaten te verdelen, d.d. 15 juli 1573.
        - Aantekening betreffende de sententie, gewezen tegen de 57 burgers, uitgezonderd van het pardon voor de stad Haalem. Zonder datum.
        - Afschrift der akte van borgstelling door Jacob Jansz. in het Lam en Claes Jansz. in het Hart, kooplieden te Amsterdam, voor Pieter Cort, notaris aldaar, wegens zijn administratie binnen en buiten Haarlem ten behoeve van Zijne Majesteit, d.d. 17 oktober 1573.
        - Afschrift van de brief van pardon, door hertog Albrecht van Saxen, stadhouder-generaal, en Raden geschonken aan de stad Alkmaar, d.d. 25 mei 1492; en van de brieven van octrooi aan de stad Alkmaar, om die 25 van het pardon uitgezonderde rebellen mogen berechten en gevangen nemen, d.d. 18 september 1492 en 5 februari 1493.
          Blijkens het handschrift dateert dit afschrift reeds uit de 16e eeuw, eerst helft.
        - Opgave, verstrekt aan Louis de Rio betreffende de inkomsten der stad Amsterdam; met bijgaande opgave der accijnzen en het tarief op de over zee inkomende goederen volgens de ordonnantie op de paalkist. Zonder datum.
        - Extract uit het keurboek der stad Rotterdam betreffende de procedure tot scheiding van een rederij. Zonder datum.
        - Brieven van dijkgraaf en hoogheemraden van Rijnland, van Delfland en van Schieland aan de graaf van Bossu, stadhouder en kapitein-generaal over Holland enz., houdende opgave van de dijklasten per morgen lands. 1569 januari - februari.
        - Remonstrantie van dijkgraaf en hoogheemraden van Alblasserwaard aan de hertog van Alva betreffende hul geschil met schout en schepenen van Langerack. (1572).
        - Afschrift der akte van commissie voor Philibert van Serooskercke als ontvanger-generaal van Zeeland-Bewesterschelde, d.d. 25 oktober 1563. Zonder datum.
        - Afschrift der akte van commissie voor Bruininck van Wijngaarden als ontvanger-generaal van Zeeland-Beoosterschelde, d.d. 4 december 1564. Zonder datum.
        - Stukken van president en raden van het Hof van Utrecht aan de hertog van Alva betreffende de samenstelling der Staten van Utrecht en de manier van procederen in de stad Utrecht. 1570 september - 1572 december.
        - Request van Johan van Esch, schout van Vianen, aan de hertog van Alva tot verandering van zijn instructie; met bijgevoegde wijzigingen. Zonder datum.
        - Aantekening betreffende de samenstelling der Staten van Overijssel; met een staat der steden en der dorpen, welke stadsrecht heben. Zonder datum.
        - Stukken betreffende het plakaat tegen vreemde sectarissen in Overijssel. 1569.
        - Concepten van een Ordre en reglement van koning Philips II op de regering van de Stad en het Land van Groningen; met afschrift der akte van commissie voor Johan Mepsche als luitenant des konings en eerste hoofdman van Stad en Ommelanden van Groningen. Zonder datum.
          Op de omslag gemerkt: "Hollande, Utrecht, Zeelande, Friese, Overijssel en Groningen". Op de stukken aantekeningen in het handschrift van Louis del Rio.
      - Afschrift van de bul aan Paus Clemens VII, waarbij deze bekrachtigt: de overdracht van de temporaliteit van Overijssel en Utrecht door de elect Hendrik van Beyeren aan keizer Karel V, de afstand door de vijf kapittelen van hun benoemingsrecht van bisschoppen aan de keizer en hun belofte om slechts aan hem welgevallige personen tot dekenen te kiezen, d.d. 20 augustus 1529. Zonder datum.; 30; 1 stuk
      - Stukken betreffende de vervulling van vacante plaatsen van kloosteroversten, 1568 - 1570.; 31-43
        - Abt van Duynen in Vlaanderen, 1568 mei., 31; 1 stuk
        - Abdis van Zwijveke bij Dendermonde, 1568 oktober., 32; 2 stukken
        - Abt van Sint Pieter te Oudenburch, 1569 januari., 33; 1 dossier
        - Abt van Grimberge, 1569 januari., 34; 1 stuk
        - Abt van Notre Dame de Moulin in Namen, 1569 januari., 35; 1 dossier
        - Abt van Sint Jan de Valenciennes, 1569 augustus., 36; 1 dossier
        - Coadjutor van de abt van Sint Jan te Valenciennes, 1569 augustus., 37; 1 stuk
        - Abt van Boneffe in Namen, 1569 oktober., 38; 1 dossier
        - Abt van Sint Foliaen bij Roeulx, 1569 november., 39; 1 dossier
        - Abt van Sint Pieter te Hasnon, 1569 april - 1570 februari., 40; 3 stukken
        - Priorin van Marienthal in Luxemburg, 1570 april., 41; 3 stukken
        - Prior van Notre Dame du Val des Ecoliers te Bergen, 1570 september., Abt van Cantimpré, 1570 oktober.; Abdis van Ter Dale in Utrecht, 1570 december - 1571 januari.; 42; 3 dossiers
          De drie dossiers zijn gemerkt "C", "D" en "E".
        - Abdis te Flines. Z.D., 43; 1stuk
      - Stukken betreffende de klachten der ingezetenen van Heerenbodeghem over de ingekwartierde ruiterij, 1567 december.; 44; 1 dossier
      - Stukken betreffende de vervulling van het ambt van chastelain van Colonne in Bourgondië, 1568 juni.; 45; 1 dossier
      - Stukken betreffende de zending van Johannes de Blasere en Polictonius Mezabarba als commissarissen-visitateurs naar Bourgondië, 1570 - 1571.; 46; 1 dossier
      - Stukken betreffende het verzet tegen de door de koning van Frankrijk uitgeoefende souvereiniteitsrechten over de abdij van Notre Dame de Cercamp en de heerlijkheid Bercq, gelegen in het graafschap St. Pol over Villers-au-Flos in Artois, over de abdij van Vaucelles in Cambresis en over andere grensstreken, 1570 - 1572.; 47; 1 dossier
  - Stukken behorend tot diverse administraties 1539 - 1576, A.2
    - Stukken betreffende de procedure wegens de troebelen te Gent in 1539., 48; 1 dossier
      - Copie van het advies van de twee leden van de stad Gent, namelijk van de overdeken met zijn gewone dekenen, en de deken van de ambachten met zijn gemene gezworenen en de vijf neringen, d.d. 1539 september 17.
        In dorso gemerkte: Collace de XVIIde septembre.
      - Relaas van de gebeurtenissen te Gent in de dagen van 4 - 7 oktober 1539, aan de procureur-generaal geschreven (door de deurwaarder Anthonie van Hille?), met als bijlage: Copie van het verzoek aan de leden van de neringen gedaan door de overdeken met gemene dekenen, de hoogbaljuw en schepenen van Gent, d.d. 4 oktober 1539.
      - Brief over de gebeurtenissen te Gent, aan de procureur-generaal geschreven door A. van H. (Anthonie van Hille?), 1539 oktober 11, met als bijlage: Copie van de collacie, gehouden binnen Gent op 11 oktober 1539.
      - Concept van de interrogatoriën tot verhoor van enkele getuigen, die afweten van de troebelen te Gent. (1549).
    - Mandement aan de eerste deurwaarder-sergeant van wapenen gegeven door commissarissen, bij de keizer aangewezen voor de instructie der processen wegens de troebelen in Vlaanderen, om te dagvaarden Yewann van Varnewijck met zijn medeplegers, belegerd hebbende het door de keizerlijke troepen bezette kasteel van Gavre, dat zij zouden kompareren voor genoemde commissarissen te Gent, 1540 september 2; met aangehecht relaas door de dienaars van wapenen Anthonie van Hille en Marc Bossier, 1540 september., 1540 september 3.; 48*; Charter met transfix
    - Casus positie in het geschil tussen de weduwe en kinderen van Mahieu Lottin, in leven baljuw en schepen van Belle, en Jan de Cherf wegens de manslag door deze op Lottin gepleegd., (1547); 49; 1 stuk
    - Afschrift van de brief, waarbij keizer Karel V bevestigt de artikelen der ordonnantie op het leenrecht, opgesteld door leenmannen van het ampt Krieckenbeeck in Gelre, d.d. 4 juli., Ongedateerd.; 50; 1 stuk
    - Concept van de brief, waarbij keizer Karel V vergunt aan Aelbert en Maria van Rhenesse van der Aa, wonend in het land van Utrecht, om over al hun goederen in Holland, Zeeland, Friesland en Utrecht bij uiterste wilsbeschikking te mogen disponeren., Ongedateerd.; 51; 1 stuk
    - Afschrift van de breve, waarbij paus Julius III ingevolge verzoek van keizer Karel V bepalingen vaststelt op de visitatie der kloosters enz. in de Nederlanden, d.d. 1 oktober 1552., Ongedateerd.; 52; 1 stuk
      Gewaarmerkt door de secretaris van de Conseil Privé Boonen. Op de omslag staat geschreven: "Exemptio monasteriorum totius Belgii ab exteris et perigrinis visitatoribus. Originale breve apostolicum reperitur apud D. Praesidem Sancti Bavonis". (Viglius van Zuychem).
    - Afschrift der beschikkingen, waarbij koning Philips II aan de president van de Secrete Raad gelast te doen depecheren en zegelen open brieven van ridderschap voor de vermelde edellieden, aan de koning gepresenteerd te Gent, d.d. 1559 augustus., Ongedateerd.; 53; 1 stuk
    - Afschriften van stukken aan en van de gouvernante Margaretha van Parma betreffende het geschil tussen de zonen van wijlen Franchoys de Vienne, heer van Ruffey, en de gravin van Varax over landerijen in het graafschap Bourgondië, d.d. 1566 - 1567., Ongedateerd.; 54; 1 dossier
    - Verklaringen betreffende grondbezit der poorterij van Dendermonde in de omliggende parochiën, 1575 juli.; 55; 1 dossier
      De twee handschriften, waarin de stukken gemerkt zijn, komen ook voor op bescheiden in de volgende drie nummers.
    - Ordonnantie aan "Monseigneur de Saint Bavon" (Viglius van Zuychem, proost van het St. Baafskapittel te Gent, en president van de conseil-privé), om een akte van indemniteit voor Heusden te doen vervaardigen en zegelen, volgens bijgaande minuut., 1573 september.; 56A; 1 stuk
    - Stukken betreffende de heffing van een "droit du nouvel acquest" in Arthois, Lille, Douay en Orchies., 1575.; 56B; 1 dossier
      Één der stukken is gericht aan de conseil privé.
    - Stukken betreffende het geschil tussen Jehan de la Scavaye en andere inwoners van Brain l' Alleux tegen Jehan van Somerghem en andere hellebardiers van Brussel betreffende restitutie van ontnomen goederen, beëindigd door een accoord, op 9 maart 1576 aangegaan ten overstaan van de raadsheer-commissaris van de Conseil Privé Louis del Rio., 1572 - 1576.; 57; 1 dossier
    - Minuut-brieven (van de Staatsraad Jeronimo de Roda) aan ? d.d. 27 februari 1576 en aan de Spaanse Staatssecretaris Cayas, d.d. 1576 mei 21/22 en juni 12., 27 februari 1576 en 1576 juni 12.; 58; 3 stukken
    - Brief met bijlagen van de procureur-generaal bij de Grote Raad Jehan Dubois aan de Staatsraad Jeronimo de Roda betreffende het verzoek van Walter de Haudion dit de Ghyberchies, heer van La Hamede, om teruggave der voor de koning van Spanje verbeurd verklaarde goederen van wijlen zijn broeder Anthoine de Haudion, heer van Ville, overleden als burger van Yperen, 1576 juli 12.; 59; 1 dossier
    - Brief van Hieronymo de Curiel, factoor van de koning van Spanje te Antwerpen, aan de Contador Juan de Navarrete, comptabele bescheiden, afkomstig van Navarette; 1574 december; 1575 juni.; 60; 1 omslag
      Hierbij een brief uit Antwerpen aan de contador Christoval de Castillanos, 1569 maart.
    - Ordonnantie van betaling van Anthoine del Rio, heer van Cleydale, tesorier-generaal der Confiscatiën, wegens verschotten gedaan door Pierre Hauwys, deurwaarder bij de "Conseil du Roy ordonné sur le faict des confiscations" in de maanden februari - april 1576, getekend door L. Snouc en Hier. Olzignanus, leden van die Raad (Conseil des Troubles, 1576 mei 15, met de verschottenlijst door Hauwys. Concept-ordonnantie van betaling op Anth. del Rio wegens gelijke verschotten over de maanden mei - juni 1576., 61; 3 stukken
- Stukken, bewaard geweest bij het archief van de Zeeuwse Rekenkamer., B
  Deze stukken zijn in 1923 overgebracht naar het algemeen Rijksarchief en geborgen in de aanwinstencollectie; in 1974 zijn ze hieruit gelicht en overgebracht naar de collectie Spaans-Nederlandse Regering te Brussel.
  - Brief van de hertog van Alva aan de koningin van Engeland ten gunste van Loys Thieryn, koopman en burger te Brugge, 1568 januari 15.; 62; 1 stuk
    Vermoedelijk onverzonden brief.
  - Brief van Philips, graaf van Horne, aan de magistraat der stad Groningen, Brief van Lodewijk, graaf van Nassau, aan de magistraat der stad Groningen; 1567 april 11.; 1568 mei.; 63; 2 stukken
    Blijkens aantekeningen in dorso zijn deze stukken vermeld in getuige-verklaringen; blijkbaar hebben zij dus dienst gedaan in de processen voor de Raad van Beroerten.
  - Brieven, ingekomen bij de hertog van Alva, 1568 - 1570.; 64; 1 omslag
    Brieven van:
    Jean de Ligne, graaf van Aremberg, 1568 maart 29, april 1 en april 5.
    Gedeeltelijk in cijferschrift, opgelost in margine.
    Gedrukt bij: De Wind. Mededeling, p. 43, 45, 47.
    Philips, koning van Spanje, 1569 juli 20.
    In cijferschrift
    Ontcijferd uitgegeven bij: De Wind. Mededeeling, p. 18.
    Philips, koning van Spanje, 1570 januari 21.